【裁判字號】    89,易,4392
【裁判日期】    891207
【裁判案由】    詐欺
【裁判全文】
臺灣高雄地方法院刑事判決                        八十九年度易字第四三九二號
    公  訴  人  臺灣高雄地方法院檢察署檢察官
    被      告  甲○○
右列被告因詐欺案件，經檢察官提起公訴（八十九年度偵字第一六一二九號），本院
判決如左：
    主  文
甲○○意圖為自己不法之所有，以詐術使人將本人之物交付，處有期徒刑參月。緩刑
貳年。
    事  實
一、甲○○意圖為自己不法之所有，於民國八十九年六月二十八日下午六時許，向乙
    ○○佯稱欲承租車號ＺＣ—九九三號福特牌計程車一部，雙方約定租金每日新台
    幣（下同）七百元，每三日給付租金一次，甲○○並於當天先行給付三千元之租
    金，另簽發票面金額為二十萬元之本票一紙為擔保，乙○○不疑有他，而將車號
    ＺＣ—九九三號福特牌計程車一部交付予甲○○使用。詎料，甲○○於取得車號
    ＺＣ—九九三號計程車後，即拒不依約給付租金，同時避不與乙○○聯絡，迭經
  乙○○多次至其住所查訪，亦無法覓得甲○○。嗣於八十九年七、八月間，甲○
    ○不慎將車號ＺＣ—九九三號計程車撞毀，遂將該車送往高雄縣路竹鄉某處之汽
    車保養廠維修，因甲○○逾期未取回該車，汽車保養廠人員乃於八十九年八月十
    五日通知乙○○前去處理，乙○○至此始知受騙。
二、案經乙○○訴請臺灣高雄地方法院檢察署檢察官偵查起訴。
    理  由
一、訊據被告甲○○固坦承於八十九年六月二十八日下午六時許，向告訴人乙○○承
    租車號ＺＣ—九九三號計程車一部，約定每日租金七百元，每三日給付租金一次
    ，嗣於八十九年七、八月不慎撞毀，而將車輛送往高雄縣路竹鄉某汽車保養廠維
    修，及迄今均未給付租金之事實，核與告訴人乙○○指述情節相符，並有計程車
    出租切結書一紙附卷可稽；惟矢口否認有何詐欺之犯行，辯稱：伊租車後就發覺
    車子有問題，開了一個多月後車子撞壞，伊打算修理完再一起跟車行老闆處理，
    並沒有要詐欺的意思云云。
二、經查，被告係於八十九年六月二十八日向告訴人乙○○承租車號ＺＣ—九九三號
    計程車一部，雙方約定每日租金七百元，每三日給付一次，被告除於租車當天曾
    給付租金三千元外，即未曾給付任何租金，亦未曾與告訴人乙○○聯絡，告訴人
    乙○○至被告之住處查訪，亦無法覓得被告本人，嗣於八十九年八月十五日，始
    經汽車保養廠通知告訴人乙○○前往處理並取回車輛等情，業經告訴人乙○○述
    綦詳，且車號ＺＣ—九九三號計程車係於八十九年八月十五日經汽車保養廠通知
    告訴人乙○○取回一節，復為被告所不爭執；被告雖以：準備將來修理後再一起
    給車行老闆為辯，然被告自八十九年六月二十八日向告訴人乙○○租用車號ＺＣ
    —九九三號計程車起，至八十九年八月十一日通緝到案送強制戒治為止，其間共
    計四十四日，被告亦供承係在租用車輛後一個多月不慎將車號ＺＣ—九九三號計
    程車撞毀等語（見本院八十九年十一月二十九日審判筆錄），顯見被告確有使用
    該車長達一月以上之情形，是該車既係於被告使用中，自應由被告依約給付租金
    ，何來將來再一起與告訴人乙○○結算之理；況且，縱告訴人乙○○所交付之車
    號ＺＣ—九九三號計程車存有瑕疵，被告更應儘速與告訴人乙○○聯絡始為正途
    ，豈有長期使用他人之車輛，拒不繳付租金，又拒不歸還之理，被告辯詞，顯與
    常情有悖。是由被告於承租後即未曾繳交任何租金，旋即將車輛駛離不知去向，
    待被告逾期未取回送修之車輛後，始由汽車保養廠通知告訴人乙○○取回等情，
    輔以自八十九年六月二十八日租用起，至八十九年八月十五日由告訴人乙○○自
    行取回車輛為止，其間長達一個多月之時間，被告均無主動歸還車輛予告訴人乙
    ○○之意，足見被告於承租車輛之初即有為自己不法所有之意圖甚明。被告所辯
    ，均無足採。事證明確，被告犯行，洵堪認定。
三、核被告甲○○所為，係犯刑法第三百三十九條第一項之詐欺取財罪。爰審酌被告
    承租他人之車輛，竟隨之將之駛離不知去向，拒不給付租金，亦拒不歸還車輛，
    供己作為營利之用，至今仍未清償積欠告訴人乙○○之租金，犯後並一再否認犯
    行等一切情狀，量處如主文所示之刑。又查被告前因違反麻醉藥品管理條例案件
    受有期徒刑以上刑之宣告，於八十一年九月十七日易科罰金執行完畢後，五年以
    內未曾受有期徒刑以上刑之宣告，有臺灣高等法院被告全國前案紀錄表可參，因
    一時失慮，偶罹刑典，車號ＺＣ—九九三號計程車並已經告訴人乙○○取回，對
    告訴人所生之損害尚輕，經此偵審程序及罪刑之宣告，當知所警惕，信無再犯之
    虞，本院認所宣告之刑以暫不執行為當，併予宣告緩刑二年，以啟自新。
據上論斷，應依刑事訴訟法第二百九十九條第一項前段，刑法第三百三十九條第一項
、第七十四條第二款，罰金罰鍰提高標準條例第一條前段，判決如主文。
中      華      民      國    八十九    年     十二     月      七      日
                                  臺灣高雄地方法院刑事第七庭
                                      法  官   曾  淑  娟
右正本證明與原本無異。
如不服本判決，應於判決送達後十日內，向本院提出上訴狀。
                                      書記官   陳  恩  如
中      華      民      國    八十九    年     十二     月      七      日
附錄本判決論罪之法條：
刑法第三百三十九條第一項：
意圖為自己或第三人不法之所有，以詐術使人將本人或第三人之物交付者，處五年以
下有期徒刑、拘役或科或併科一千元以下罰金。


司法院資訊處製作；財團法人民間司法改革基金會備份。
